【裁判字號】    98,交聲,3473
【裁判日期】    981231
【裁判案由】    違反道路交通管理處罰條例聲明異議
【裁判全文】
臺灣桃園地方法院刑事交通事件裁定    98年度交聲字第3473號
原處分機關  交通部公路總局新竹區監理所中壢監理站
異  議  人
即受處分人  甲○○
上列異議人因違反道路交通管理處罰條例案件，不服交通部公路
總局新竹區監理所中壢監理站中華民國98年11月2 日壢監裁字第
裁53-ZBC099144號違反道路交通管理事件裁決書所為之處分，聲
明異議，本院裁定如下：
    主  文
異議駁回。
    理  由
一、原處分意旨略以：本件異議人即受處分人甲○○於民國98年
    8月8日上午10時15分許，駕駛曾淑英所有之車號MK-3931 號
    自用小客車，行經國道三號公路南下125.7 公里處，為內政
    部警政署國道公路警察局第二警察隊後龍分局警員以雷射測
    速照相系統攝影採證後，認為異議人有「未保持行車安全距
    離（時速105 公里，應保持52.5公尺，實距不足）」之違反
    道路交通管理處罰條例第33條第1項第2款規定之行為，並製
    發內政部警政署國道公路警察局公警局交字第ZBC099144 號
    舉發違反道路交通管理事件通知單逕行舉發。嗣經曾淑英提
    供實際駕駛人即異議人之年籍資料，爰以異議人為受處分人
    ，依道路交通管理處罰條例第33條第1項第2 款、第63條第1
    項第1款規定，於98年11月2日以壢監裁字第裁53-ZBC099144
    號裁決書，裁處罰鍰新臺幣（下同）3,000元並計違規點數1
    點。
二、聲明異議意旨略以：異議人駕駛於高速公路內車道，此屬超
    車道，當時前車佔用內車道，故應處罰前車方為適法；又員
    警於120 公尺以外之距離以長鏡頭拍攝，儀器測量是否精密
    亦有疑義，僅憑照片1 紙即認定異議人有違法情事，原處分
    機關處分有不適法之處，爰依法聲明異議。
三、按汽車行駛於高速公路、快速公路或設站管制之道路，不遵
    使用限制、禁止、行車管制及管理事項之管制規則而未保持
    安全距離者，處汽車駕駛人3,000元以上6,000元以下罰鍰，
    道路交通管理處罰條例第33條第1項第2款定有明文。而汽車
    駕駛人駕駛汽車違反道路交通管理處罰條例第33條第1 項規
    定者，除應依該條所規定之罰鍰處罰外，予記違規點數1 點
    ，此亦為同條例第63條第1項第1款所明定。再汽車行駛高速
    公路，前後兩車間之行車安全距離，在正常天候狀況下，小
    型車車輛速率之每小時公里數值除以二，單位為公尺（亦即
    車速為96公里者，應保持48公尺之行車安全距離），高速公
    路交通管制規則第6條第1項第1款規定甚明。
四、經查，異議人於98年8月8日上午10時15分許，駕駛曾淑英所
    有之車號MK-3931號自用小客車，行經國道三號公路南下125
    .7公里處，行車時速為105 公里，然未與前車保持至少52.5
    公尺之安全距離情節，為異議人所不爭執，復據內政部警政
    署國道公路警察局第二警察隊於98年12月7 日以公警二交字
    第0980272625號函述明確，堪以認定。又者，參以該雷射測
    速儀前於97年11月4 日經經濟部標準檢驗局鑑定合格，有效
    期間至98年11月30日止，且高速公路主線內側車道邊線每段
    路面標記距離為10公尺，再車道線線段長4公尺，間距6公尺
    ，則依該雷射測速儀所攝異議人行車情狀，其車速為每小時
    105 公理，依上揭規定，當應保持52.5公尺以上之行車安全
    距離，始屬適法，但見諸卷附連續違規照片10張，異議人所
    駕汽車與前方車輛間距不到兩車道線之組距，亦即未滿20公
    尺，明顯未保持安全距離，其違規之事實確屬實在。至於，
    異議人以本件係前車超車以致安全距離不足，然質以異議人
    自當日上午10十15分21秒為警拍攝違規情形起，迄至同日上
    午10時15分29秒離去畫面時止，異議人與前車之間距均不過
    20公尺上下，若因前車突然插入所致，異議人理當退讓以保
    持安全間距，怎會無由緊跟前車之後，絲毫未思及須保持安
    全距離，亦不容有其他駕駛人違規否，率而主張「不法之平
    等」，此當非適法之駕駛行為。基上，異議人所辯各節，均
    屬無據，要無可取，原處分機關本於職權，據以裁罰異議人
    行駛高速公路未保持安全距離，核屬有據，應予維持。
五、綜上所述，異議人確有於前揭時、地，駕車行駛於高速公路
    上而未依規定保持行車安全距離行駛之違規行為，原處分機
    關依道路交通管理處罰條例第35條第1項第1 款、第63條第1
    項第1款規定，裁處異議人罰緩3,000元，並計違規點數1 點
    ，核無違誤。是異議人本件聲明異議，為無理由，應予駁回
    。
六、依道路交通管理處罰條例第87條第2 項、道路交通案件處理
    辦法第19條，裁定如主文。
中    華    民    國    98    年    12    月    31    日
                  交通法庭      法  官  黃翊哲
以上正本證明與原本無異。
如不服本裁定，應於裁定送達後5 日內，以書狀敘述理由（須附
繕本），向本院提出抗告。
                                書記官  高文靜
中    華    民    國    98    年    12    月    31    日

司法院資訊處製作；財團法人民間司法改革基金會備份。
